# 陈版主，咨询子公司出资问题

提问人：zleda 时间：2022-05-05 22:30:36
母公司对子公司100%控股，子公司于 22 年 3 月完成注册资本变更，母公司于次月完成增资 1000 万，增资后同日将 1000 万转出，此时挂账其他应收款，请问这个属于抽逃出资吗，我将股本和其他应收款对冲后列式报表是否合适呢

回答人：chenyiwei
抽逃出资的认定是一个法律问题。“最高人民法院关于适用《中华人民共和国公司法》若干问题的规定（三）（ 2014 年修正）”第十二条规定：公司成立后，公司、股东或者公司债权人以相关股东的行为符合下列情形之一且损害公司权益为由，请求认定该股东抽逃出资的，人民法院应予支持：
(一)制作虚假财务会计报表虚增利润进行分配；
(二)通过虚构债权债务关系将其出资转出；
(三)利用关联交易将出资转出；
(四)其他未经法定程序将出资抽回的行为。
但总体上来看，国家工商行政管理总局（现国家市场监督管理总局）、最高人民法院等机构都没有发布过对于“抽逃出资”表现形式的完整列举式的规定。可能还是要结合具体情况判断。建议就此问题同时咨询法律专业人士和主管部门。